【裁判字號】    90,易,417
【裁判日期】    900919
【裁判案由】    毒品危害防制條例
【裁判全文】
臺灣嘉義地方法院刑事判決                            九十年度易字第四一七號
    公  訴  人  臺灣嘉義地方法院檢察署檢察官
    被      告  甲○○
右列被告因毒品危害防制條例案件，經檢察官提起公訴（九十年度毒偵字第三六五號
），暨同署移送併案審理（九十年度毒偵字第七五二號），本院判決如左：
    主  文
甲○○連續施用第二級毒品，累犯，處有期徒刑柒月。
    事  實
一、甲○○前於民國八十五年間因違反麻醉藥品管理條例案件，經本院判處有期徒刑
    五月確定，於八十七年二月二日易科罰金執行完畢；復因施用毒品案件，經本院
    以八十八年度毒聲字第二○四號裁定送觀察、勒戒後，認無繼續施用毒品之傾向
    ，經臺灣嘉義地方法院檢察署檢察官於八十八年十月十六日以八十八年度毒偵字
    第二○四號為不起訴處分確定；又因施用毒品案件，經本院以八十九年度毒聲字
    第五○三號裁定送觀察、勒戒後，認有繼續施用毒品之傾向，經本院以八十九年
    度毒聲字第一○三六號裁定令入戒治處所施以強制戒治一年，並經臺灣嘉義地方
    法院檢察署檢察官以八十九年度毒偵字第四六一號、第五九三號聲請簡易判決處
    刑，再經本院以八十九年度簡字第三四○號簡易判決判處有期徒刑六月，如易科
    罰金，以三百元折算一日，並經本院合議庭以八十九年度簡上字第八五號判決判
    處有期徒刑六月，如易科罰金，以三百元折算一日，而於九十年二月九日確定；
    再甲○○於八十九年十二月三十日停止戒治，所餘期間付保護管束（八十九年十
    二月三十日起至九十年六月二十二日止）；詎仍不知悔改，又萌施用第二級毒品
    安非他命之概括犯意，先後分別於保護管束期間即九十年三月十二日上午八、九
    時許及同年五月三十一日上午八、九時許，連續在嘉義縣東石鄉掌潭村一鄰掌潭
    九之卅三號住處內，施用第二級毒品安非他命。嗣分別於九十年三月十四日上午
    九時許，及同年六月一日中午十二時三十分許，先後在臺灣嘉義地方法院檢察署
    觀護人室及為警在嘉義縣東石鄉掌潭村一鄰掌潭九之卅三號住處查獲採尿送驗後
    而偵知上情。
二、案經臺灣嘉義地方法院檢察署檢察官自動檢舉偵查起訴，暨嘉義縣警察局朴子分
    局報請臺灣嘉義地方法院檢察署檢察官移送併案審理。
    理  由
一、右揭事實，業經被告甲○○於本院審理時自白不諱，且被告為臺灣嘉義地方法院
    檢察署觀護人室及為警查獲時所採集之尿液經送驗結果，甲基安非他命確呈陽性
    反應，有台灣檢驗科技股份有限公司及嘉義縣衛生局所出具之濫用藥物尿液檢驗
    報告及煙毒尿液檢驗單各一紙在卷可稽，堪認被告之上開自白與事實相符，足以
    採信。第查，被告前因施用毒品案件，經本院以八十八年度毒聲字第二○四號裁
    定送觀察、勒戒後，認無繼續施用毒品之傾向，經臺灣嘉義地方法院檢察署檢察
    官於八十八年十月十六日以八十八年度毒偵字第二○四號為不起訴處分確定；又
    因施用毒品案件，經本院以八十九年度毒聲字第五○三號裁定送觀察、勒戒後，
    認有繼續施用毒品之傾向，經本院以八十九年度毒聲字第一○三六號裁定令入戒
    治處所施以強制戒治一年，並經臺灣嘉義地方法院檢察署檢察官以八十九年度毒
    偵字第四六一號、第五九三號聲請簡易判決處刑，再經本院以八十九年度簡字第
    三四○號簡易判決判處有期徒刑六月，如易科罰金，以三百元折算一日，並經本
    院合議庭以八十九年度簡上字第八五號判決判處有期徒刑六月，如易科罰金，以
    三百元折算一日，而於九十年二月九日確定；再甲○○於八十九年十二月三十日
    停止戒治，所餘期間付保護管束等情，有臺灣嘉義地方法院檢察署八十八年度毒
    偵字第二○四號不起訴處分書、本院八十九年度毒聲字第一○三六號裁定、本院
    八十九年度簡字第三四○號刑事簡易判決、本院八十九年度簡上字第八五號判決
    、本院八十九年度毒聲字第一八○三號裁定、臺灣嘉義地方法院檢察署刑案資料
    查註紀錄表、臺灣高等法院被告全國前案紀錄表各一份在卷可參。被告於臺灣嘉
    義地方法院檢察署檢察官為不起訴處分後，五年內三犯施用第二級毒品安非他命
    罪，本件事證明確，被告犯行堪以認定，應予依法論科。
二、查安非他命為毒品危害防制條例所謂之第二級毒品，觀諸該條例第二條第二項第
    二款規定甚明。核被告甲○○上開施用第二級毒品安非他命之行為，係犯毒品危
    害防制條例第十條第二項之施用第二級毒品罪。其持有上開第二級毒品安非他命
    毒品之行為，為施用行為所吸收，不另論罪。其先後施用第二級毒品安非他命之
    犯行，時間緊接，方法相同，所犯又係構成要件相同之罪名，顯係基於概括之犯
    意反覆為之，應依連續犯之規定以一罪論，並加重其刑。公訴人雖未及起訴被告
    於九十年五月三十一日上午八、九時許，有施用第二級毒品安非他命之犯行，惟
    此部分與其起訴論罪部分，有連續犯之裁判上一罪關係，為起訴效力所及，復經
    檢察官移送併案審理，基於審判不可分原則，本院自得併予審理，附此敘明。又
    被告前於八十五年間因違反麻醉藥品管理條例案件，經本院判處有期徒刑五月確
    定，於八十七年二月二日易科罰金執行完畢，有臺灣高等法院被告全國前案紀錄
    表及臺灣嘉義地方法院檢察署刑案資料查註紀錄表各乙份附卷可參，其於五年以
    內再犯本件最重本刑為有期徒刑以上之罪，為累犯，應依刑法第四十七條之規定
    加重其刑。爰審酌被告前已有施用安非他命之前科，並經觀察、勒戒後，竟又再
    度施用，顯見其意志不堅，仍未戒絕，毫無悔改之意，其施用足以導致精神障礙
    、性格異常，甚至造成生命危險之毒品，戕害一己之身體健康，及其犯罪之動機
    、目的、手段、犯罪後之態度等一切情狀，量處如主文所示之刑，以資懲儆。
據上論斷，應依刑事訴訟法第二百九十九條第一項前段，毒品危害防制條例第十條第
二項，刑法第十一條前段、第五十六條、第四十七條，判決如主文。
本案經檢察官陳連發到庭執行職務。
中      華      民      國    九十      年      九      月     十九     日
                                臺灣嘉義地方法院刑事第一庭
                                        法  官  黃  仁  勇
右正本證明與原本無異。
如不服本判決，應於判決送達後十日內向本院提出上訴狀( 應附繕本 )。
中      華      民      國    九十      年      九      月     十九     日
                                        書記官  呂  權  芳
附錄本判決論罪科刑法條全文：
毒品危害防制條例第十條：
施用第一級毒品者，處六月以上五年以下有期徒刑。
施用第二級毒品者，處三年以下有期徒刑。


司法院資訊處製作；財團法人民間司法改革基金會備份。
